臺灣臺南地方法院民事裁定
110年度補字第898號
原      告  連翌丞  


被      告  蘇民峰  
            張源湶  
上列當事人間請求塗銷抵押權登記等事件，本院裁定如下：
    主  文
原告應於本裁定送達翌日起五日內，補繳裁判費新臺幣貳萬零捌
佰元，逾期不補繳，即駁回起訴。
    理  由
一、按訴訟標的之價額，由法院核定。核定訴訟標的之價額，以
    起訴時之交易價額為準；無交易價額者，以原告就訴訟標的
    所有之利益為準。以一訴主張數項標的者，其價額合併計算
    之。但所主張之數項標的互相競合或應為選擇者，其訴訟標
    的價額，應依其中價額最高者定之。因債權之擔保涉訟，以
    所擔保之債權額為準；如供擔保之物其價額少於債權額時，
    以該物之價額為準。民事訴訟法第77條之1第1項、第2項、
    第77條之2第1項、第77條之6分別定有明文。
二、經查：
    本件原告起訴之訴之聲明為：㈠確認被告就坐落臺南市○○區○
    ○○段000地號土地(下稱系爭土地)，如附表所示之抵押權設
    定所擔保之債權(下稱系爭抵押權)不存在。㈡被告應將系爭
    抵押權設定登記予以塗銷。㈢被告應將本票、借據原本返還
    原告。本件原告訴之聲明第1項訴請確認抵押債權不存在、
    第2項請求塗銷系爭抵押權登記與訴之聲明第3項請求將本票
    、借據返還，雖各屬不同訴訟標的，惟該數項標的之經濟目
    的實屬同一，應以其中價額最高者定之。本件抵押權之債權
    為新臺幣(下同)200萬元，系爭土地之價額為6,299,200元(
    計算式：1,600元/㎡×3,937㎡＝6,299,200元)，高於系爭抵押
    權所擔保之債權額200萬元，依上開規定說明，訴之聲明第1
    至3項訴訟標的價額核定為200萬元。應徵第一審裁判費20,8
    00元。茲依民事訴訟法第249條第1項但書規定，限原告於收
    受本裁定送達翌日起5日內如數補繳，逾期不繳，即駁回其
    訴。
三、爰裁定如主文。 
中　　華　　民　　國　　110 　年　　11　　月　  19　　日
                  民事第四庭    法  官　葉淑儀
以上正本證明與原本無異
如不服本裁定關於訴訟標的價額之核定，得於收受裁定正本後10
日內向本院提出抗告狀，並繳納抗告裁判費新臺幣1,000元整。
中　　華　　民　　國　　110 　年　　11　　月　　19　　日
                                書記官　林幸萱
附表
土地坐落 所有權人 面積(平方公尺) 權利範圍 臺南市○○區○○○段000地號 連翌丞 3,937 1分之1 備註： 1.登記權利人：蘇民峰、張源湶 2.債權額比例：各2分之1 3.擔保債權總金額：新臺幣2,000,000元 4.設定義務人：連翌丞 5.設定權利範圍：全部 臺南市鹽水地政事務所普字第061420號，109年10月22日登記。